# 每股收益的计算

提问人：waterkuki 时间：2018-07-25 17:59:59
根据企业会计准则解释第 7 号 等待期内发放现金股利的会计处理和基本每股收益的计算 1.现金股利可撤销 等待期内计算基本每股收益时，分子应扣除当期分配给预计未来可解锁限制性股票持有者的现金股利；分母不应包含限制性股票的股数。 请问： 17 年经董事会审批待股东大会审议拟分配现金股利（可撤销）， 18 年审议通过股利分配方案，请问上述“当期”是指 17 年还是 18 年计算每股收益的时候？

回答人：chenyiwei
因为该利润分配方案确认负债（应付股利）是在 2018 年，所以“分子应扣除当期分配给预计未来可解锁限制性股票持有者的现金股利”中的“当期分配”是指在 2018 年度财务报表中确认该年度股东大会通过的利润分配方案的影响。